【裁判字號】    90,交聲,63
【裁判日期】    900629
【裁判案由】    聲明異議
【裁判全文】
臺灣臺中地方法院交通事件事裁定                      九十年度交聲字第六三號
    原處分機關  交通部公路局台中區監理所
    異 議人 即
    受 處分 人  甲○○
右列受處分人因違反道路交通管理處罰條例案件，對於交通部公路局台中區監理所中
華民國九十年二月十三日所為之處分（中監違字第裁六０─三七六九００號），聲明
異議，本院裁定如左：
    主  文
異議駁回。
    理  由
一、按臨時停車係指車輛因上、下人、客，裝卸物品，其引擎未熄火，停止時間未滿
    三分鐘，保持立即行駛之狀態者而言；人行道，不得臨時停車；汽車駕駛人在禁
    止臨時停車之處所停車者，處新台幣 (下同)六百元以上一千二百元以下之罰鍰
    ，道路交通安全規則第一百十一條第一款、道路交通管理處罰條例第三條第九款
    、第五十六條第一項第一款分別定有明文。
二、本件聲明異議意旨略以：異議人即受處分人甲○○雖於民國八十七年十月二十日
    上午十時四十六分許，因內急欲至加油站小解，乃將所有之車牌號碼ＡＹ─七四
    八二號自小客車，臨時停放在台北市○○○路三十號旁騎樓，當時引擎未熄火，
    且前後不到三分鐘，迨返回臨時停放之處所時，發現執勤警員正在拖吊該車，雖
    經請求勿予拖吊，但不為警員接受，嗣警方雖製作舉發單予以舉發，惟該舉發單
    係於受處分人違規行為超過三個月後，始為送達，已逾追訴時效；又且處分人違
    規當時熄火停於同一處所之其他車輛，均未經拖吊，竟僅拖吊受處分人未熄火臨
    時停放之自小客車，亦有違平等原則；又受處分人僅係臨時停車，並非處分機關
    所指之停車，縱使應予處罰，亦僅應依道路交通管理處罰條例第五十五條第一款
    之規定科處，因認裁決認事用法顯有錯誤，為此聲明異議，請求撤銷原處分，並
    先位請求裁定受處分人不罰；另備位請求裁定處罰鍰三百元云云。
三、本院查：受處分人對於曾在八十七年十月二十日上午十時四十六分許，將所有之
    車牌號碼ＡＹ─七四八二號自小客車，停放在台北市○○○路、博愛路口紅磚人
    行道上之事實不爭執，並經證人即舉發警員陳文宣、證人即當時受被告搭載之黃
    戴寶於於本院九十年五月十六日訊問時證述屬實，並有舉發照片二幀在卷可稽。
    受處分人及證人黃戴寶雖分別供證稱：當時因內急欲至加油站小解，停車當時車
    輛並未熄火云云。惟證人陳文宣於本院同日訊問時證稱：取締當時車輛引擎業已
    關閉等語，而證人陳文宣係執勤警員，其立場客觀中立，且其與受處分人素不相
    識，亦無宿怨，當無設詞攀誣之理，其所為之證言，應屬真實可信；又受處分人
    於本院八十九年度交聲更字第一號聲明異議案件承辦法官在八十九年三月九日訊
    問時陳稱：「．．．我停在騎樓地，進入附近法院遞件，不到五分鐘出來．．．
    」云云，此有本院依權調取之上開卷宗可按，受受處分人之前揭陳述，與本案「
    停車當時係因內急至附近之加油站小解」云云等供證，相互矛盾，受處分人及證
    人黃戴寶於本案之供證，顯有瑕疵，自難憑採；另依受處分人及證人黃戴寶之供
    證，其等停車離開時車上已無其他之人等語，則衡諸一般人之駕駛習慣，駕車在
    外，如遇事需停車，且車內無人留守時，為避免車輛失竊，通常均會將引擎關閉
    ，是受處分人所駕駛之自小客車既無人留守，如當時車輛未熄火，實與常情有違
    ，並益足徵當時受處分人所有之自小客車在停放時引擎確已關閉熄火無疑。是受
    處分人當時之停車行為，顯與臨時停車之構成件須「引擎未熄火」有間，堪以認
    定。其次，台北市政府警察局就受處分人之上開違規行為，早已於八十七年十月
    二十日以八七Ｃ字第０三七六九００號舉發違反道路交通管理事件通知單予以舉
    發，雖該通知單遲至八十九年七月七日始合法送達受處分人，此有通知單、掛號
    回執 (均影本)各一件可查，惟道路交通管理處罰條例第九十條第一項有關逾三
    個月不得舉發之規定，係在規範「舉發行為」，因此，如主管機關於違規行為三
    個月內完成舉發，縱未於三個月內將通知單合法送達受處分人，仍不受該條例規
    定之限制，受處分人該部分之辯解，應屬無據。再者，受處分人既然確有前揭違
    規停車行為，舉發單位依法予以舉發，尚與平等原則無違。從而，原處分機關在
    受處分人未到案接受裁處之情形下，本諸權責裁處受處分人最高罰鍰一千二百元
    ，應無不當之處。本件聲明異議為無理由，應予駁回。
四、據上論斷，應依道路交通管理處罰條例第八十七條第二項、道路交通案件處理辦
    法第十九條，裁定如主文。
中      華      民      國      九十      年      六      月    二十九  日
                                臺灣臺中地方法院交通法庭
                                      法  官  劉長宜
右正本證明與原本無異。
如不服本裁定，應於送達後五日內，向本院提出抗告狀。
                                      書記官
中      華      民      國      九十      年      七      月      二    日


司法院資訊處製作；財團法人民間司法改革基金會備份。
